臺灣高等法院高雄分院刑事裁定　　　　　94年度交抗字第89號
抗告人即
受處分人　　甲○○
上列抗告人因違反道路交通管理處罰條例聲明異議案件，不服臺
灣高雄地方法院中華民國94年5 月31日裁定（94年度交聲字第25
0 號），提起抗告，本院裁定如下：
    主  文
抗告駁回。
    理  由
一、抗告意旨略以：本案舉發之警員是於處理車禍交通事故後，
    返回警局途中，依警方規定處理車禍應攜帶錄影、照相等設
    備，是依該警員所述舉發之過程，足見其有充足時間取用該
    等設備取證違規過程，惟查該警員竟未利用設備予以採證，
    其舉發過程顯有瑕疵，為此提起抗告云云。
二、按汽車駕駛人，行經有燈光號誌管制之交岔路口闖紅燈者，
    處新臺幣（下同）1,800 元以上5,400 元以下罰鍰；又汽車
    駕駛人有第53條情形者，除依原條款處罰鍰外，並予記違規
    點數3 點；再汽車行駛於道路上，其汽車駕駛人未繫安全帶
    者，處駕駛人1500元罰鍰，道路交通管理處罰條例第53條第
    1 項、同條例第63條第1 項第3 款，及同條例第31條第1 項
    分別定有明文。
三、經查：抗告人甲○○於94年4 月14日上午10時4 分許，駕駛
    車牌YO-3468 號自用小客車，行經高雄市○○路與中華橫路
    交岔路口時闖紅燈，且於汽車行駛時未繫安全帶等情，業據
    證人即舉發員警陳榮基於原審證述明確，參以證人陳榮基乃
    依法執勤之警員，與異議人素昧平生，應無嫌隙，尚無足認
    其有任意為不實舉發之情事存在，且其證詞內容前後一貫，
    並無瑕疵可指。基此，審諸證人陳榮基乃為原處分機關所認
    定受處分人有前開違規行為之原證人，依其到庭所陳述之經
    過並無違反經驗或論理法則之情形，且於本件卷存證據資料
    內並無任何積極證據足以證明證人所述虛偽，亦無足可顯信
    證人陳述不可採之品性證據或前科證據存在，自不得僅因證
    人為本件開單告發受處分人之員警即否認其在訴訟上所具有
    之原證人資格；且交通警員掣單舉發違反道路交通管理處罰
    條例所列之違規事實，本質上為行政處分，係公務員基於職
    務上權力，依法就特定之具體事件所為具有公法上效果之單
    方行政行為，基於公務員為公法上行為具有公信力之原則，
    該行政處分當可被推定為真正。佐以抗告人於員警舉發之時
    ，亦當場在舉發通知單上簽名，並未有任何異議之舉，有該
    舉發通知單在卷為憑，益徵證人陳榮基所述之情應屬實在。
    綜上所述，抗告人確有上開汽車行駛於道路上，汽車駕駛人
    未繫安全帶及闖越紅燈之違規行為，至為明確。原審依道路
    交通管理處罰條例第31條第1 項、第53條第1 項、第63條第
    1 項第3 款、道路交通案件處理辦法第19條之規定，裁定駁
    回抗告人之異議，核無違誤。抗告人抗告意旨指摘舉發警員
    並未當場照相取證，認其舉發過程有瑕疵云云，惟查抗告人
    駕駛車輛是否闖紅燈？有否繫安全帶？等情，衡情均係瞬間
    之事，縱舉發警員當時車上確有錄影、照相等設備，待其發
    現汽車駕駛人有何違規情事，再行錄影、照相存證，因該違
    規之情乃瞬間發生之事，衡情實難期待期能予以錄影或照相
    存證，且依前述，抗告人於收受舉發通知單之時，當知其違
    規之事由，竟於舉發通知單上簽名表示收受之意，足見其當
    場並未予以異議甚明，其事後反以舉發警員未錄影或照相存
    證，指摘舉發過程有瑕疵，顯屬無稽，所為抗告為無理由，
    應予駁回。
四、據上論結，應依道路交通案件處理辦法第26條，刑事訴訟法
    第412 條，裁定如主文。
中　　華　　民　　國　　94　　年　　7 　　月　　22　　日
                  刑事第七庭    審判長法  官  莊飛宗
                                      法  官  黃憲文
                                      法  官  黃三友
以上正本證明與原本無異。
不得再抗告。
中　　華　　民　　國　　94　　年　　8 　　月　　4 　　日
　　　　　　　　　　　　　　　　　　　書記官   黃玉珠
